【裁判字號】    89,易,499
【裁判日期】    891206
【裁判案由】    竊盜
【裁判全文】
臺灣花蓮地方法院刑事判決                          八十九年度易字第四九九號
    公  訴  人  臺灣花蓮地方法院檢察署檢察官
    被      告  甲○○
右被告因竊盜、偽造文書案件，經檢察官提起公訴（八十九年度偵字第一六五四號、
八十九年度偵字第二八０一號），及請求併案審理（八十九年度偵字第三０三六號）
，本院判決如左：
    主  文
甲○○連續竊盜，累犯，處有期徒刑壹年陸月，扣案鑰匙壹支沒收；又收受贓物，累
犯，處有期徒刑肆月，變造之鍾國銘國民身分證上換貼之甲○○照片壹張沒收；應執
行有期徒刑壹年捌月，扣案鑰匙壹支、變造之鍾國銘國民身分證上換貼之甲○○照片
壹張沒收。
          事  實
一、甲○○曾於民國八十一年間，因犯妨害自由罪，經判處有期徒刑十月，八十三年
    七月二十六日執行完畢，又於八十四年間，因犯竊盜罪，經判處有期徒刑四月，
    八十五年七月二十五日執行完畢。
二、甲○○意圖為自己不法之所有，基於概括犯意，（一）先於八十九年五月一日（
    起訴書誤載為二十日）某時，在花蓮縣花蓮市○○○街五十三號前，下手竊取陳
    藍梅所有之車號ＲＧＬ四五一號輕型機車一部，得手後供己騎用。嗣於八十九年
    五月二十日二十三時四十五分許，甲○○騎乘ＲＧＬ四五一號輕型機車，行經花
    蓮市○○路○段五九九號前，為警攔檢查獲。（二）同年八月十七日四時許，甲
    ○○復承前開犯意，在花蓮市○○○街六十三號旁空地，持其所有之鑰匙一支，
    下手竊取辛○○所有之車號ＪＢ０二六七號紅色自小客車一輛得手；另於同年九
    月三日上午，在花蓮市中華國小前（即花蓮市○○○街附近），同持上開鑰匙，
    下手竊取中鋐開發股份有限公司所有，而由庚○○使用中之車號ＨＧ八九一六號
    紅色箱式車一輛得手；又於同年月十日晚間，在花蓮師範學苑附近，持上開鑰匙
    ，下手竊取許木生所有，而由丁○○使用之車號ＥＰ五五四八號框式車一輛得手
    ；再於同年十三日凌晨三、四時許，在花蓮市東洋廣場停車場內，持上開鑰匙，
    下手竊取己○○所有之車號ＪＢ一八二七號紅色自小客車一輛得手。嗣八十九年
    九月十六日為警查獲。
三、甲○○於八十九年三月間某日，明知綽號「小楊」不詳姓名之成年男子，在花蓮
    市○○路某處交付之鍾國銘國民身分證，係來路不明贓物，竟仍予以收受後伺機
    變造。嗣同年五、六月間（起訴書誤載為八月），在花蓮市某處，甲○○將上開
    國民身分證交予與其有共同變造身分證故意，姓名為張朝東之成年男子，由該名
    男子在不詳處所將該身分證上照片換貼成甲○○本人之照片而予變造完成，足以
    生損害於鍾國銘及戶政機關對國民身分證管理之正確性。八十九年九月三日二十
    二時許，甲○○投宿於花蓮市○○○街一二二號歐帝賓館三０一室時，適遇警方
    臨檢盤查而查知上情，並扣有已變造完成之鍾國銘國民身分證一張（上貼有甲○
    ○之一張照片）。
四、案經花蓮縣警察局、花蓮縣警察局花蓮分局先後移請臺灣花蓮地方法院檢察署檢
    察官偵查起訴。
    理  由
一、訊據被告甲○○對於右揭犯罪事實中，除有關車號ＲＧＬ四五一號輕型機車部分
    ，辯稱：該機車係伊於八十九年五月二十日二十三時許，透過綽號小高（被告依
    警方提供之口卡指認，係本名為丙○之人）友人向綽號小陳之人借得騎用，非伊
    所竊外，餘均坦白承認，核與辛○○、庚○○、丁○○、己○○、鍾國銘等被害
    人供述被害情節大致相符，復有花蓮縣警察局車輛協尋電腦輸入單、贓物領據、
    車輛竊盜資料個別查詢報表、照片數幀附卷可憑，另扣得變造之鍾國銘國民身分
    證一張。又車號ＲＧＬ四五一號輕型機車係陳藍梅所有，而於八十九年五月一日
    ，在花蓮市○○○街五十三號前遭竊乙節，業據被害人陳藍梅供述詳明，另有贓
    物領據一紙在卷可佐，而被告所稱綽號小陳之人，被告無法提供詳細姓名年籍資
    料，至綽號小高即被告依口卡指認名為丙○之人，亦經本院多次傳訊均未到，均
    無從查證，被告辯稱該機車是向小陳之人商借乙節，自值懷疑？所辯機車非其所
    竊，尚難採信。本件事證明確，被告之犯行，均堪認定。
二、核被告甲○○所為係犯刑法第三百二十條第一項之竊盜罪、同法第三百四十九條
    第一項之罪、同法第二百十二條之罪。被告自八十九年八月十七日起至同年九月
    十三日止，先後四次竊取汽車行為，核與檢察官起訴之機車竊盜之犯罪事實，動
    機同為供己使用，手法類同，時間緊接，顯係被告基於概括犯意而為，二者具連
    續犯裁判上一罪關係（已據檢察官請求併案審理），本院自應併予審究。又被告
    先後多次竊盜犯行，時間緊接，構成要件相同，顯係基於概括犯意為之，應依連
    續犯規定論以一罪，並依法加重其刑。被告就所犯變造身分證犯行，與名為張朝
    東之成年男子，有犯意聯絡及行為分擔，為共同正犯。至被告收受鍾國銘國民身
    分證之目的，無非在於伺機變造，以便日後逃避警方緝捕，是其收受國民身分證
    與將該身分證交予他人變造之行為，二者具方法、結果之牽連關係，應從較重之
    收受贓物罪論處，公訴人認被告係另行起意，似有誤解。被告所犯上開竊盜、收
    受贓物二罪，犯意各別，行為互殊，應分論併罰。又被告曾於八十四年間，因犯
    竊盜罪，經判處有期徒刑四月，八十五年七月二十五日執行完畢，有台灣花蓮地
    方法院檢察署刑案資料查註紀錄表在卷可稽，其於五年以內，再犯有期徒刑以上
    本件之二罪，均為累犯，均應依法加重其刑，另被告所犯竊盜罪部分並應遞加重
    之。爰審酌被告素行不佳，犯後大部分坦承犯行，短期內先後竊取五部車輛對於
    社會治安造成之重大危害，惟其犯後大部分坦承犯行，態度尚可等情，量處如主
    文所示之刑，並定其應執行之刑。至扣案之鑰匙一支、變造身分證上之甲○○照
    片一張均係被告所有，此經被告供承在卷，且係被告供本件犯罪所用之物，均應
    依法宣告沒收。
三、至公訴人另以八十九年九月三日二十二時許，警方在歐帝別館實施臨檢時，被告
    曾向警員出示行使系爭經變造之身分證，而認被告涉有行使變造身分證之罪嫌。
    訊據被告堅決否認有出示變造身分證予警員之行為，而證人即當時執行臨檢勤務
    之警員壬○○亦到庭證述：被告沒有說他是鍾國銘，被告說他沒有證件，我們在
    他陪同下檢視被告皮夾，裡面有一張身分證，照片中人是被告，但名字是鍾國銘
    等語，顯然被告確實沒有行使變造身分證之行為，公訴人此部分應有誤認，惟因
    此部分與前開論罪部分，具低度、高度行為之一罪關係，自不另為無罪判決之諭
    知。另檢察官就車號ＪＣ七一四八號白色箱型車請求併案審理部分，查被告雖於
    警訊時曾坦白承認有未經同意駕駛該車，再將該車駛回原處之行為，惟其於本院
    調查中則堅詞否認，辯稱：是警察一直要我承認等語。而該ＪＣ七一四八號車之
    車主戊○○則到庭證述：該車有沒有被偷，伊不知道，警察說被偷，我也不清楚
    ，警察找我的時候，車子在我家門外等語，另證人即查獲之警員乙○○並供述：
  有人告訴我們，被告開過白色的車，開完又放回原點，所以查獲時，我們就問他
    ，．．有提醒被告車子位置，因為被告在民光一帶有活動等語。綜上所述，尚不
    足認有何積極證據證明被告有竊取ＪＣ七一四八號白色箱型車之行為，此部分即
    與本件起訴之犯罪事實，無裁判上一罪關係，應退由檢察官另行處理，併予敘明
    。
據上論斷，應依刑事訴訟法第二百九十九條第一項前段，刑法第五十六條、第二十八
條、第三百二十條第一項、第三百四十九條第一項、第二百十二條、第五十五條、第
四十七條、第三十八條第一項第二款，罰金罰鍰提高標準條例第一條前段，判決如主
文。
本案經檢察官李子春到庭執行職務。
中      華      民      國    八  十  九  年      十二    月     六     日
                              臺灣花蓮地方法院刑事庭
                                  法  官  蘇  嫊  娟
右正本證明與原本無異。
如對本判決不服，應於送達後十日內，向本院提出上訴狀。（應抄附繕本）告訴人或
被害人如對於本判決不服者，應具備理由請求檢察官上訴，其上訴期間之計算係以檢
察官收受判決正本之日期為準。如對本判決不服，應於送達後十日內，向本院提出上
訴。（應抄附繕本）
                                  法院書記官
中      華      民      國    八  十  九  年      十二    月     八     日
附錄本判決論罪之法律條文：
刑法第三百二十條
意圖為自己或第三人不法之所有，而竊取他人之動產者，為竊盜罪，處五年以下有期
徒刑、拘役或五百元以下罰金。
意圖為自己或第三人不法之利益，而竊佔他人之不動產者，依前項之規定處斷。
前二項之未遂犯罰之。
刑法第三百四十九條
收受贓物者，處三年以下有期徒刑、拘役或五百元以下罰金。
搬運、寄藏、故買贓物或為牙保者，處五年以下有期徒刑、拘役或科或併科一千元以
下罰金。
因贓物變得之財物，以贓物論。
刑法第二百十二條
偽造、變造護照、旅券、免許證、特許證及關於品行、能力、服務或其他相類之證書
、介紹書，足以生損害於公眾或他人者，處一年以下有期徒刑，拘役或三百元以下罰
金。


司法院資訊處製作；財團法人民間司法改革基金會備份。
